# 施工单位向农户签订临时使用土地协议

提问人：Szx93082611 时间：2022-03-11 10:32:13
请教陈版主，公司因工程施工需要，就临时使用农户土地及青苗补偿费达成协议，约定临时使用土地期限 5 年，土地补偿标准 1000 元/亩/年，一次性付清。双方在协议到期内可重新签订补偿协议。请问这个临时使用土地的补偿费算是土地租金的一种形式吗，需要按照新租赁准则做会计处理吗还是可以在长期待摊费用中摊销？查看上市公司审计报告，长期待摊费用中有列示土地补偿费、林木补偿费的。

回答人：chenyiwei
可作为获得该土地在约定期间内使用权的成本之一。如果该补偿金的支付对象与出租人相同，则计入使用权资产价值；如果不一致的，则计入长期待摊费用。